臺灣高等法院刑事裁定
111年度抗字第189號
抗  告  人  
即  聲請人  李明彥



上列抗告人即聲請人因聲請提審案件，不服臺灣臺北地方法院中
華民國111年1月7日裁定（111年度提字第3號），提起抗告，本
院裁定如下：
    主  文
抗告駁回。                                              
    理  由
一、原裁定意旨略以：聲請人李明彥具狀為自己聲請提審，惟審
    酌其所提出之書狀與附件所載內容，聲請人係針對發生於民
    國000年0月00日，因其認為遭臺北市政府警察局信義分局三
    張犁派出所警員、臺北市立聯合醫院松德院區人員，共同涉
    嫌違法拘禁聲請人之行為，而於111年1月7日下午5時41分、
    同日晚上8時16分，自行向原審法院收狀處遞送本件提審聲
    請書狀與附件，堪認聲請人「現在」已「無」遭法院以外之
    任何機關「逮捕、拘禁」之事實，即聲請人現在已回復自由
    。是本件聲請人所為聲請，顯與提審法第1條第1項所定之提
    審要件不符，應予駁回等語。
二、抗告意旨如附件刑事抗告狀、補充理由狀、再補充理由狀與
    所附之抗證一至十三影本所載。
三、按受理提審聲請之法院，於繫屬後24小時內，應向逮捕、拘
    禁之機關發提審票，並即通知該機關之直接上級機關。但被
    逮捕、拘禁人已回復自由，得以裁定駁回之，提審法第5條
    第1項第3款定有明文。揆諸該條修正之立法理由謂：「法院
    對於提審之聲請，除無提審之必要者外，原則上均應向逮捕
    、拘禁之機關發提審票，提審被逮捕、拘禁人以查明其逮捕
    、拘禁是否合法，爰將原條文第4條及第5條予以合併，明定
    法院發提審票之原則及例外，俾符實需」。「所謂無提審之
    必要，例如：經法院逮捕、拘禁者，採行法官保留原則，已
    符合憲法第8條保障人權之意旨，與第1條第1項前段之要件
    不符；依第1條第1項但書之規定，已得依其他法律規定處理
    ，自無提審之實益；又為保障被逮捕、拘禁人依其他法律規
    定聲請即時救濟之權益，法院於裁定駁回提審之聲請時，將
    聲請書狀及其附件影本函知逮捕、拘禁之機關，俾利其依相
    關法律即時處理；至於被逮捕、拘禁人已回復自由者（包括
    有附條件的具保、責付或限制住居與無附條件的釋放）或已
    死亡者，法院事實上無從提審。爰訂定第1項第1款至第4款
    ，明定駁回提審聲請之程序事由，避免進行重覆或無實益之
    程序。」等語，據此，受逮捕或拘禁人，如於聲請提審遭法
    院駁回後，已回復自由，縱提出抗告，抗告法院本於立法意
    旨，自應認抗告為無理由，予以駁回。
四、經查：
  ㈠本件抗告人即聲請人（下稱抗告人）因認其遭臺北市政府警
    察局信義分局三張犁派出所警員、臺北市立聯合醫院松德院
    區人員，共同涉嫌違法拘禁，而於111年1月7日下午5時41分
    、同日晚上8時16分，自行向原審法院收狀處遞送提審聲請
    書狀與附件，足認抗告人「現在」已「無」遭法院以外之任
    何機關「逮捕、拘禁」，其已回復自由。是原審法院認本件
    抗告人所為聲請，顯與提審法第1條第1項所定之提審要件不
    符，因此駁回抗告人之聲請，並無違誤。
  ㈡又抗告人分別於111年1月25日、111年2月3日、111年2月10日
    再向原審法院收狀處遞送刑事抗告狀、補充理由狀、再補充
    理由狀，因抗告人並未受逮捕、拘禁狀態中，其既已回復自
    由，依前揭說明，本件抗告為無理由，應予駁回。
  ㈢至抗告人主張因臺北市政府警察局信義分局三張犁派出所警
    員、臺北市立聯合醫院松德院區人員，共同涉嫌違法拘禁所
    受之權利損害，並要求傳喚證人、調取證據等部分，當由日
    後各案件承審法官依據事證判斷，尚非聲請提審程序所應審
    究，附此敘明。
據上論斷，應依提審法第10條第2項前段，裁定如主文。
中　　華　　民　　國　　111 　年　　4 　　月　　14　　日
              　  刑事第二十三庭審判長法　官  許永煌
　　　　　　　　　　　　　　　　　    法　官  吳定亞
　　　　　　　　　　　　　　　　　    法　官  黃美文
以上正本證明與原本無異。
不得再抗告。
                                　    書記官  彭威翔
中　　華　　民　　國　　111 　年　　4 　　月　　14　　日